test_min.aff
FLAG UTF-8
SFX ў mek yemeyebilmeyinceye demek
SFX ў mek yemeyebilmeyinceye yemek
SFX ў mek yemeyebilmez demek
SFX ў mek yemeyebilmez yemek
SFX ў mek yemeyebilmez/ЙЂѠЦъЫТшйтвжнфѥ demek
SFX ў mek yemeyebilmez/ЙЂѠЦъЫТшйтвжнфѥ yemek
SFX ў mek yemeyebilmezken demek
SFX ў mek yemeyebilmezken yemek
SFX ў mek yemeyebilmiş demek
SFX ў mek yemeyebilmiş yemek
SFX ў mek yemeyebilmiş/ЙЂѠЦъЫТшйтвжнфѥ demek
SFX ў mek yemeyebilmiş/ЙЂѠЦъЫТшйтвжнфѥ yemek
SFX ў mek yemeyebilmişlik demek
SFX ў mek yemeyebilmişlik yemek
SFX ў mek yemeyebilmişlik/ЦъТшйѥ demek
SFX ў mek yemeyebilmişliğ/ЂѠЫтвжнфЎ demek
SFX ў mek yemeyebilmişlik/ЦъТшйѥ yemek
SFX ў mek yemeyebilmişliğ/ЂѠЫтвжнфЎ yemek
SFX ў mek yemeyebilse demek
SFX ў mek yemeyebilse yemek
SFX ў mek yemeyecakken demek
SFX ў mek yemeyecakken yemek
SFX ў mek yemeyecek demek
SFX ў mek yemeyecek yemek
SFX ў mek yemeyecek/ЦъТшйѥ demek
SFX ў mek yemeyeceğ/ЂѠЫтвжнфЎ demek
SFX ў mek yemeyecek/ЦъТшйѥ yemek
SFX ў mek yemeyeceğ/ЂѠЫтвжнфЎ yemek
SFX ў mek yemeyecekken demek
SFX ў mek yemeyecekken yemek
SFX ў mek yemeyecekler demek
SFX ў mek yemeyecekler yemek
SFX ў mek yemeyeceklerdir demek
SFX ў mek yemeyeceklerdir yemek
SFX ў mek yemeyeceksindir demek
SFX ў mek yemeyeceksindir yemek
SFX ў mek yemeyeceksinizdir demek
SFX ў mek yemeyeceksinizdir yemek
SFX ў mek yemeyecekti demek
SFX ў mek yemeyecekti yemek
SFX ў mek yemeyeceğim demek
SFX ў mek yemeyeceğim yemek
SFX ў mek yemeyeceğimdir demek
SFX ў mek yemeyeceğimdir yemek
SFX ў mek yemeyeceğiz demek
SFX ў mek yemeyeceğiz yemek
SFX ў mek yemeyeceğizdir demek
SFX ў mek yemeyeceğizdir yemek
SFX ў mek yemeyeli demek
SFX ў mek yemeyeli yemek
SFX ў mek yemeyelim demek
SFX ў mek yemeyelim yemek
SFX ў mek yemeyemeden demek
SFX ў mek yemeyemeden yemek
SFX ў mek yemeyen demek
SFX ў mek yemeyen yemek
SFX ў mek yemeyen/ЙЂѠЦъЫТшйтвжнфѥ demek
SFX ў mek yemeyen/ЙЂѠЦъЫТшйтвжнфѥ yemek
SFX ў mek yemeyerek demek
SFX ў mek yemeyerek yemek
SFX ў mek yemeyerken demek
SFX ў mek yemeyerken yemek
SFX ў mek yemeyesi demek
SFX ў mek yemeyesi yemek
SFX ў mek yemeyesi/ЛѣѻЦъѪѧшйтвжнфѥ demek
SFX ў mek yemeyesi/ЛѣѻЦъѪѧшйтвжнфѥ yemek
SFX ў mek yemeyeyim demek
SFX ў mek yemeyeyim yemek
SFX ў mek yemeyici demek
SFX ў mek yemeyici yemek
SFX ў mek yemeyici/ЛѣѻЦъѪѧшйтвжнфѥ demek
SFX ў mek yemeyici/ЛѣѻЦъѪѧшйтвжнфѥ yemek
SFX ў mek yemeyin demek
SFX ў mek yemeyin yemek
SFX ў mek yemeyince demek
SFX ў mek yemeyince yemek
SFX ў mek yemeyinceye demek
SFX ў mek yemeyinceye yemek
SFX ў mek yemeyiniz demek
SFX ў mek yemeyiniz yemek
SFX ў mek yemeyip demek
SFX ў mek yemeyip yemek
SFX ў mek yemeyirken demek
SFX ў mek yemeyirken yemek
SFX ў mek yemeyiz demek
SFX ў mek yemeyiz yemek
SFX ў mek yemeyizdir demek
SFX ў mek yemeyizdir yemek
SFX ў mek yemeyiş demek
SFX ў mek yemeyiş yemek
SFX ў mek yemeyiş/ЙЂѠЦъЫТшйтвжнфѥ demek
SFX ў mek yemeyiş/ЙЂѠЦъЫТшйтвжнфѥ yemek
SFX ў mek yemez demek
SFX ў mek yemez yemek
SFX ў mek yemezdi demek
SFX ў mek yemezdi yemek
SFX ў mek yemezdik demek
SFX ў mek yemezdik yemek
SFX ў mek yemezdiler demek
SFX ў mek yemezdiler yemek
SFX ў mek yemezdim demek
SFX ў mek yemezdim yemek
SFX ў mek yemezdin demek
SFX ў mek yemezdin yemek
SFX ў mek yemezdiniz demek
SFX ў mek yemezdiniz yemek
SFX ў mek yemezdir demek
SFX ў mek yemezdir yemek
SFX ў mek yemezken demek
SFX ў mek yemezken yemek
SFX ў mek yemezler demek
SFX ў mek yemezler yemek
SFX ў mek yemezlerdi demek
SFX ў mek yemezlerdi yemek
SFX ў mek yemezlerdir demek
SFX ў mek yemezlerdir yemek
SFX ў mek yemezlermiş demek
SFX ў mek yemezlermiş yemek
SFX ў mek yemezmiş demek
SFX ў mek yemezmiş yemek
SFX ў mek yemezmişim demek
SFX ў mek yemezmişim yemek
SFX ў mek yemezmişiz demek
SFX ў mek yemezmişiz yemek
SFX ў mek yemezmişler demek
SFX ў mek yemezmişler yemek
SFX ў mek yemezmişsin demek
SFX ў mek yemezmişsin yemek
SFX ў mek yemezmişsiniz demek
SFX ў mek yemezmişsiniz yemek
SFX ў mek yemezse demek
SFX ў mek yemezse yemek
SFX ў mek yemezsek demek
SFX ў mek yemezsek yemek
SFX ў mek yemezseler demek
SFX ў mek yemezseler yemek
SFX ў mek yemezsem demek
SFX ў mek yemezsem yemek
SFX ў mek yemezsen demek
SFX ў mek yemezsen yemek
SFX ў mek yemezseniz demek
SFX ў mek yemezseniz yemek
SFX ў mek yemezsin demek
SFX ў mek yemezsin yemek
SFX ў mek yemezsindir demek
SFX ў mek yemezsindir yemek
SFX ў mek yemezsiniz demek
SFX ў mek yemezsiniz yemek
SFX ў mek yemezsinizdir demek
SFX ў mek yemezsinizdir yemek
SFX ў mek yemiyor demek
SFX ў mek yemiyor yemek
SFX ў mek yemiyordu demek
SFX ў mek yemiyordu yemek
SFX ў mek yemiyorduk demek
SFX ў mek yemiyorduk yemek
SFX ў mek yemiyordum demek
SFX ў mek yemiyordum yemek
SFX ў mek yemiyordun demek
SFX ў mek yemiyordun yemek
SFX ў mek yemiyordunuz demek
SFX ў mek yemiyordunuz yemek
SFX ў mek yemiyordur demek
SFX ў mek yemiyordur yemek
SFX ў mek yemiyorken demek
SFX ў mek yemiyorken yemek
SFX ў mek yemiyorlar demek
SFX ў mek yemiyorlar yemek
SFX ў mek yemiyorlardı demek
SFX ў mek yemiyorlardı yemek
SFX ў mek yemiyorlardır demek
SFX ў mek yemiyorlardır yemek
SFX ў mek yemiyorlarmış demek
SFX ў mek yemiyorlarmış yemek
SFX ў mek yemiyorlarsa demek
SFX ў mek yemiyorlarsa yemek
SFX ў mek yemiyormuş demek
SFX ў mek yemiyormuş yemek
SFX ў mek yemiyormuşlar demek
SFX ў mek yemiyormuşlar yemek
SFX ў mek yemiyormuşsun demek
SFX ў mek yemiyormuşsun yemek
SFX ў mek yemiyormuşsunuz demek
SFX ў mek yemiyormuşsunuz yemek
SFX ў mek yemiyormuşum demek
SFX ў mek yemiyormuşum yemek
SFX ў mek yemiyormuşuz demek
SFX ў mek yemiyormuşuz yemek
SFX ў mek yemiyorsa demek
SFX ў mek yemiyorsa yemek
SFX ў mek yemiyorsak demek
SFX ў mek yemiyorsak yemek
SFX ў mek yemiyorsalar demek
SFX ў mek yemiyorsalar yemek
SFX ў mek yemiyorsam demek
SFX ў mek yemiyorsam yemek
SFX ў mek yemiyorsan demek
SFX ў mek yemiyorsan yemek
SFX ў mek yemiyorsanız demek
SFX ў mek yemiyorsanız yemek
SFX ў mek yemiyorsun demek
SFX ў mek yemiyorsun yemek
SFX ў mek yemiyorsundur demek
SFX ў mek yemiyorsundur yemek
SFX ў mek yemiyorsunuz demek
SFX ў mek yemiyorsunuz yemek
SFX ў mek yemiyorsunuzdur demek
SFX ў mek yemiyorsunuzdur yemek
SFX ў mek yemiyorum demek
SFX ў mek yemiyorum yemek
SFX ў mek yemiyorumdur demek
SFX ў mek yemiyorumdur yemek
SFX ў mek yemiyoruz demek
SFX ў mek yemiyoruz yemek
SFX ў mek yemiyoruzdur demek
SFX ў mek yemiyoruzdur yemek
SFX ў mek yerekçesine demek
SFX ў mek yerekçesine yemek
SFX ў mek yesin demek
SFX ў mek yesin yemek
SFX ў mek yesiniz demek
SFX ў mek yesiniz yemek
SFX ў mek yeyim demek
SFX ў mek yeyim yemek
SFX ў mek yselerdi demek
SFX ў mek yselerdi yemek
SFX ѓ Y 4
SFX ѓ 0 ım .
SFX ѓ 0 ız .
SFX ѓ 0 ımdır .
SFX ѓ 0 ızdır .
